Config:
  hfst:
    Gen: ../../../src/generator-gt-norm.hfst
    Morph: ../../../src/analyser-gt-norm.hfst
  xerox:
    Gen: ../../../src/generator-gt-norm.xfst
    Morph: ../../../src/analyser-gt-norm.xfst
    App: lookup

Tests:

# todo:
# Proofread the gold standard (below)
# Then: run analyser, then correct. 


  Noun - ruvis - ei tsekattu : # Noun 'borg' - ei tsekattu
     ruvis+N+Sg+Nom: ruvis
     ruvis+N+Sg+Gen: rukhiin
     ruvis+N+Sg+Par: ruvista
     ruvis+N+Sg+Tra: rukhiiksi
     ruvis+N+Sg+Abe: rukhiitta
     ruvis+N+Sg+Ine: rukhiissa
     ruvis+N+Sg+Ela: rukhiista
     ruvis+N+Sg+Ill: rukhiisseen
     ruvis+N+Sg+Ade: rukhiila
     ruvis+N+Sg+Abl: rukhiilta
     ruvis+N+Sg+All: rukhiile
     ruvis+N+Sg+Ess: rukhiina
     ruvis+N+Pl+Nom: rukhiit
     ruvis+N+Pl+Gen: rukhiitten
     ruvis+N+Pl+Par: rukhiita
     ruvis+N+Pl+Tra: rukhiiksi
     ruvis+N+Pl+Abe: rukhiitta
     ruvis+N+Pl+Ine: rukhiissa
     ruvis+N+Pl+Ela: rukhiista
     ruvis+N+Pl+Ill: rukhiissiin
     ruvis+N+Pl+Ade: rukhiila
     ruvis+N+Pl+Abl: rukhiilta
     ruvis+N+Pl+All: rukhiile
     ruvis+N+Pl+Ess: rukhiina
     ruvis+N+Pl+Com: rukhiine
